【裁判字號】    92,台上,2450
【裁判日期】    920508
【裁判案由】    違反毒品危害防制條例
【裁判全文】
最高法院刑事判決                              九十二年度台上字第二四五○號
    上訴人  甲○○
右上訴人因違反毒品危害防制條例案件，不服台灣高等法院中華民國九十二年一月十
六日第二審判決（九十一年度上訴字第三七五七號，起訴案號：台灣台北地方法院檢
察署九十一年度偵字第六四八四號），提起上訴，本院判決如左：
    主  文
上訴駁回。
    理  由
按刑事訴訟法第三百七十七條規定，上訴於第三審法院，非以判決違背法令為理由，
不得為之。是提起第三審上訴，應以原判決違背法令為理由，係屬法定要件。如果上
訴理由狀並未依據卷內訴訟資料，具體指摘原判決不適用何種法則或如何適用不當，
或所指摘原判決違法情事，顯與法律規定得為第三審上訴理由之違法情形，不相適合
時，均應認其上訴為違背法律上之程式，予以駁回。本件原判決認定上訴人甲○○因
販賣第二級毒品罪入監執行後，竟意圖教唆友人勞齊祥販賣其因前案持有未經查獲之
第二級毒品安非他命營利。於民國九十年十月十二日、十八日，在臺灣台北監獄內，
趁勞齊祥前來探視之機會，接續向勞齊祥誘稱：在家中隱密處所另藏放有五包安非他
命，若販賣將可獲相當利潤等語，教唆勞齊祥販賣安非他命。並告知安非他命之正確
藏放位置、取出途徑等事宜。惟勞齊祥並未致生販賣意圖。旋為臺北監獄政風室抽查
接見錄音時發現，報由法務部調查局桃園縣調查站循線在上訴人原吳興街住處查扣安
非他命五包等情。係以上開事實，業據上訴人於原審調查、審理中坦承不諱，核與證
人勞齊祥證述情節相符，復有臺灣台北監獄九十年十月十二日、十月十八日接見及寄
物三聯單、受刑人接見表、收容人接見錄音抽查複聽紀錄簿、原審八十八年度上訴字
第一三一三號判決、上訴人九十年十月十二日、十月十八日於臺灣台北監獄之接見錄
音帶二捲及檢察事務官九十一年九月十一日錄音帶勘驗譯文在卷可稽。而於上訴人住
處查扣之五包白色晶體，經送法務部調查局鑑定結果，確係第二級毒品甲基安非他命
，有法務部調查局檢驗通知書在卷為憑。足見上訴人自白教唆勞齊祥販賣第二級毒品
安非他命，確與事實相符。惟勞齊祥經上訴人教唆後，尚未致生販毒之故意，已據勞
齊祥於第一審結證明確，上訴人教唆行為自屬未遂。事證明確，上訴人犯行堪以認定
。因認第一審適用刑法第二十九條第三項，毒品危害防制條例第四條第五項、第二項
之規定，論處上訴人教唆販賣第二級毒品未遂罪刑，為無不合，並以上訴人在假釋中
再犯毫無悔意，且嚴重危害國家社會，第一審判決並無量刑過重情事，而予以維持，
駁回上訴人在第二審之上訴，已詳述其所憑之證據及其認定之理由。所為論斷與卷內
證據資料相符，從形式上觀察，並無何違法情形存在。上訴人上訴意旨略以：勞齊祥
實際上並未前往上訴人住處拿取安非他命販賣，不能成立教唆販賣罪，而法院卻未衡
量上訴人已坦承犯罪之情節而從輕量處，亦屬違法等語。並未依據卷內訴訟資料，對
原判決究竟如何不適用法則或適用不當為具體之指摘，徒憑己見，就原判決已說明事
項，或屬原審採證認事與斟酌量刑職權之適法行使，任意指摘為違法，且為單純事實
之爭執，均不得據為第三審上訴之合法理由。其上訴違背法律上之程式，應予駁回。
據上論結，應依刑事訴訟法第三百九十五條前段，判決如主文。
中      華      民      國    九十二    年      五      月      八      日
                              最高法院刑事第六庭
                                  審判長法官  吳  雄  銘
                                        法官  池  啟  明
                                        法官  石  木  欽
                                        法官  郭  毓  洲
                                        法官  吳  三  龍
      右正本證明與原本無異
                                              書  記  官
中      華      民      國    九十二    年      五      月     十二     日


司法院資訊處製作；財團法人民間司法改革基金會備份。
